【裁判字號】    98,易,1103
【裁判日期】    980424
【裁判案由】    竊盜
【裁判全文】
臺灣臺中地方法院刑事判決              98年度易字第1103號
公  訴  人  臺灣臺中地方法院檢察署檢察官
被      告  甲○○
上列被告因竊盜案件，經檢察官提起公訴（98年度偵字第4578號
），本院判決如下：
    主  文
甲○○竊盜，處拘役壹拾日，如易科罰金，以新臺幣壹仟元折算
壹日。
    犯罪事實
一、甲○○於民國97年10月22日凌晨2時許，在臺中市○○區○
    ○街與三厝街口，見乙○○所有之車牌號碼NT-4593號自用
    小貨車停放該處，竟基於意圖為自己不法之所有，以推開後
    乘客座未上鎖之車窗，再伸手至車內副駕駛座，打開副駕駛
    座車門之方式進入車內，徒手竊取乙○○所有置於車內之新
    臺幣（下同）30元及衛生紙2張後，得手後逃逸。嗣因甲○
    ○離去時，不慎將所有之行動電話遺落在上開自用小貨車內
    ，甲○○於同日晚上10時21分許，報警協尋該手機時，為警
    循線查悉上情。
二、案經臺中市警察局第四分局報請臺灣臺中地方法院檢察署檢
    察官偵查起訴。
    理  由
壹、程序方面：
    按被告以外之人於審判外之陳述，雖不符刑事訴訟法第159
    條之1至第159條之4之規定，而經當事人於審判程序同意作
    為證據，法院審酌該言詞陳述或書面陳述作成時之情況，認
    為適當者，亦得為證據。當事人、代理人或辯護人於法院調
    查證據時，知有第159條第1項不得為證據之情形，而未於言
    詞辯論終結前聲明異議者，視為有前項之同意。刑事訴訟法
    第159條之5定有明文。查被告甲○○於本院審理程序時，對
    於本案偵查卷內之人證、書證，均同意有證據能力，得採為
    本案之證據，迄至本案言詞辯論終結前，被告亦未聲明異議
    ，有準備程序及審判筆錄在卷可考，經審酌卷內各該人員陳
    述時之情狀，均查無被違法取供或非出於自由意志之情形，
    相關書證亦查無違法取證或造假虛捏之情事，以之作為本案
    之證據，皆屬適當，依前揭規定，本判決以下所引用之人證
    、書證均得為本案之證據。
貳、實體方面：
一、訊據被告甲○○對上開竊盜之事實於警詢及本院審理時均坦
    承不諱，核與證人即被害人乙○○於警詢所證述情節相符，
    並有現場示意圖、車籍查詢－基本資料詳細畫面各乙份、臺
    中市警察局第四分局刑案現場採證照片3張附卷可參，足證
    被告上開自白與事實相符，堪信為真實。雖起訴書認被告係
    以撬開前開自用小客車車門鎖之方式進入該車內，然訊據被
    告堅詞否認其係以撬開前揭車門鎖之方式進入該車內，辯稱
    ：伊係以推開後乘客座未上鎖之車窗，再伸手至車內副駕駛
    座，打開副駕駛座車門之方式進入車內等語。經查：雖本案
    為警查獲時，該車輛之副駕駛座車門鎖有遭人破壞之痕跡，
    有現場照片3張在卷可參，惟證人即被害人乙○○於警詢時
    陳稱：伊係於97年10月21日18時45分許，將該車停放在臺中
    市○○區○○街與三厝街口等語，而本件被告係於97年10月
    22日晚間向警方報案，稱其所有之行動電話於97年10月22日
    凌晨2時許，遺落在前揭自用小客車內，經警方聯絡被害人
    乙○○了解，被害人乙○○表示，伊於97年10月21日18時45
    分許，將該車停放在臺中市○○區○○街與三厝街口，隔日
    欲上班時，發現其車輛副駕駛座門鎖遭破壞，有警員陳坤杉
    所製作之職務報告乙份在卷可參，另被告於本院審理時陳稱
    ：伊當時進入車內時，不知道該車車門鎖有無壞掉，是後來
    伊因行動電話遺落在車內，被警察查獲時去現場看，那時候
    才知道該車車門鎖壞掉了等語（見本院98年4月10日審理筆
    錄），則自被害人乙○○自97年10月21日18時45分許，該將
    車停放在臺中市○○區○○街與三厝街口後，至隔日（22日
    ）上午其欲開車上班時，始發現該車車門鎖遭破壞，於該段
    時間內，不排除該車門鎖有可能係遭其他不明人士破壞之可
    能，且卷內亦無其他積極證據足以證明該車門鎖確係遭被告
    破壞，是被告前開所辯，尚堪採認。是本件事證明確，被告
    竊盜犯行洵堪認定，應予依法論科。
二、核被告甲○○所為，係犯刑法第320條第1項之普通竊盜罪。
    爰審酌被告前於94年間，因犯竊盜罪，經臺灣嘉義地方法院
    94年度少易字第1號判處有期徒刑1年4月，緩刑4年確定，有
    臺灣高等法院被告前案紀錄表乙份在卷可參，仍不知悔悟，
    因一時貪念，而起意竊取乙○○所有置放於上開車輛之30元
    及衛生紙2張，惟考及其所竊物品價值不高，造成被害人乙
    ○○損害非鉅，暨犯後坦承犯行，態度尚稱良好等一切情狀
    ，量處如主文所示之刑，併諭知易科罰金之折算標準，以示
    懲儆。
據上論斷，應依刑事訴訟法第284條之1、第299條第1項前段，刑
法第320條第1項、第41條第1項前段，刑法施行法第1條之1，判
決如主文。
中    華    民    國    98    年    4     月    24    日
                        臺灣臺中地方法院刑事第十五庭
                            法  官  劉麗瑛
以上正本證明與原本無異。
如不服本判決應於收受判決後10日內向本院提出上訴書狀，並應
敘述具體理由；其未敘述上訴理由者，應於上訴期間屆滿後20日
內向本院補提理由書（均須按他造當事人之人數附繕本）「切勿
逕送上級法院」。
                            書記官  王玟
中    華    民    國    98    年    4     月    24    日
附錄論罪科刑法條全文
中華民國刑法第320條第1項
意圖為自己或第三人不法之所有，而竊取他人之動產者，為竊盜
罪，處5年以下有期徒刑、拘役或5百元以下罰金。


司法院資訊處製作；財團法人民間司法改革基金會備份。
